【裁判字號】    92,訴,755
【裁判日期】    920425
【裁判案由】    毒品危害防制條例
【裁判全文】
臺灣高雄地方法院刑事判決                          九十二年度訴字第七五五號
    公  訴  人  臺灣高雄地方法院檢察署檢察官
    被      告  甲○○
右列被告因違反毒品危害防制條例案件，經檢察官提起公訴（九十二年度毒偵字第九
八一號），本院判決如左：
    主  文
甲○○連續施用第一級毒品，處有期徒刑柒月，殘留第一級毒品海洛因之殘渣袋壹只
沒收銷燬之，注射針筒壹支沒收。
    事  實
一、甲○○前於民國八十八年間因犯施用毒品案件，經本院以八十八年度毒聲字第八
    八○號裁定送勒戒處所觀察、勒戒後，認無繼續施用毒品之傾向，經臺灣高雄地
    方法院檢察署檢察官於八十八年十二月十四日以八十八年度毒偵字第二九五○號
    為不起訴處分確定。詎其明知海洛因業經公告列為毒品危害防制條例第二條第二
    項第一款之第一級毒品，不得非法持有、施用，竟猶不知戒絕悔改，仍基於施用
    第一級毒品海洛因之概括犯意，自九十一年五月間某日起至九十二年二月八日止
    ，連續在高雄縣鳥松鄉○○村○○路三四六號住處等地，以注射針筒將第一級毒
    品海洛因注射入體內之方式，連續施用第一級毒品海洛因多次。嗣於九十二年二
    月八日下午三時許，在高雄市○○區○○路與市中路口為警查獲，並扣得殘留第
    一級毒品海洛因之殘渣袋一只及甲○○所有供其施用第一級毒品之注射針筒一支
    。經本院於九十二年二月十日以九十二年毒聲字第八○八號裁定送勒戒處所觀察
    、勒戒後，認有繼續施用毒品傾向，再經本院於九十二年三月六日以九十二年毒
    聲字第一三七五號裁定令入戒治處所施以強制戒治迄今。
二、案經高雄市政府警察局移送臺灣高雄地方法院檢察署檢察官偵查起訴。
    理  由
一、右揭犯罪事實，業據被告甲○○分別於警偵訊及本院審理時坦承不諱，被告於九
    十二年二月八日下午三時許，為警查獲經採取其尿液，送請高雄市立凱旋醫院檢
    驗結果，呈嗎啡陽性反應，有高雄市立凱旋醫院九十二年二月二十五日高市凱醫
    檢字第００八七一號煙毒尿液檢驗成績書一紙附卷可稽，扣案疑似殘留海洛因之
    殘渣袋一只，經送請高雄醫學大學附設中和紀念醫院檢驗結果，呈海洛因陽性反
    應，有高雄醫學大學附設中和紀念醫院九十二年一月十六日編號九二○四─一一
    四號檢驗報告一份在卷可稽，此外，復有前開殘留第一級毒品海洛因之殘渣袋一
    只及被告所有供其施用第一級毒品之注射針筒一支（針筒無海洛因成分，有高雄
    醫學大學附設中和紀念醫院九十二年一月十六日編號九二○四─一一五號檢驗報
    告在卷可稽）扣案可資佐證，被告上開自白與事實相符，自可採為認定事實之依
    據，其前揭施用第一級毒品犯行，洵堪認定。再查，被告前於八十八年間因犯施
    用毒品案件，經本院以八十八年度毒聲字第八八○號裁定送勒戒處所觀察、勒戒
    後，認無繼續施用毒品之傾向，經檢察官於八十八年十二月十四日以八十八年度
    毒偵字第二九五○號為不起訴處分確定，其於該不起訴處分確定後五年內再犯本
    件施用第一級毒品犯行，經本院於九十二年二月十日以九十二年毒聲字第八○八
    號裁定送勒戒處所觀察、勒戒後，認有繼續施用毒品傾向，再經本院於九十二年
    三月六日以九十二年毒聲字第一三七五號裁定令入戒治處所施以強制戒治迄今等
    情，有八十八年度毒偵字第二九五○號不起訴處分書、臺灣高雄看守所附設勒戒
    處所九十二年二月二十四日高所坤戒勒字第三七一號函所附有無繼續施用毒品傾
    向證明書、本院被告院內索引卡紀錄表、臺灣高等法院被告全國前案紀錄表、臺
    灣高雄地方法院檢察署刑案資料查註紀錄表各一份在卷可稽，被告於前揭不起訴
    處分後五年以內再犯本件施用第一級毒品犯行，經本院裁定送勒戒處所觀察勒戒
    後，認有繼續施用毒品傾向，應依法予以論罪科刑。
二、查海洛因、安非他命分係毒品危害防制條例第二條第二項第一款、第二款所稱之
    第一、二級毒品，均不得持有、施用。次按犯毒品危害防制條例第十條之施用第
    一級、第二級毒品罪者，檢察官應先將被告送勒戒處所觀察、勒戒，經觀察、勒
    戒後，認無繼續施用毒品傾向者，應由檢察官為不起訴處分。依此為不起訴處分
    後，五年內再犯第十條施用第一級、第二級毒品罪者，經觀察、勒戒後，認有繼
    續施用毒品之傾向，則不適用前開規定，而應依通常訴訟程序予以起訴論罪科刑
    ，此觀諸毒品危害防制條例第二十條第一項、第二項前段、第三項前段規定自明
    。本件被告前既已因施用毒品案件，經送勒戒處所觀察、勒戒後，認無繼續施用
    毒品傾向，由檢察官為不起訴處分在案，其於該不起訴處分後五年內再犯施用海
    洛因之犯行，再經送觀察、勒戒後，認有繼續施用毒品之傾向，依前所述，應依
    法予以論罪科刑。故核被告所為，係犯毒品危害防制條例第十條第一項施用第一
    級毒品罪。被告先後多次施用第一級毒品海洛因之行為，時間緊接，且反覆為之
    ，所犯又係同一罪名之罪，顯係基於概括犯意為之，應依連續犯規定論以一罪，
    並加重其刑。至被告持有第一級毒品後進而施用，其持有之低度行為應被施用之
    高度行為所吸收，故不另論其持有毒品罪。審酌被告於毒品危害防制條例施行後
    因施用毒品，經勒戒、觀察，由檢察官為不起訴處分確定後，仍未戒絕毒品，再
    犯相同之罪，顯見其戒毒悔改之意，並念其施用毒品乃自戕一己之身體健康，尚
    未害及他人，且其犯後已坦承犯行，態度良好等一切情狀，量處如主文所示之刑
    。至扣案之殘留第一級毒品海洛因之殘渣袋一只，其上之海洛因殘渣已無法分析
    剝離，應視同毒品，依毒品危害防制條例第十八條第一項前段規定，併予宣告沒
    收消燬之。注射針筒一支，係被告所有供（非專供）其施用毒品所用之物，業據
    被告陳明在卷，應依刑法第三十八條第一項第二款宣告沒收。
據上論斷，應依刑事訴訟法第二百九十九條第一項前段，毒品危害防制條例第十條第
一項、第二十條第三項、第十八條第一項前段，刑法第十一條、第五十六條、第三十
八條第一項第二款，判決如主文。
本案經檢察官楊碧瑛到庭執行職務。
中      華      民      國      九十二      年    四    月    二十五    日
                                  臺灣高雄地方法院刑事庭
                                      法  官    涂裕洪
右正本證明與原本無異。
如不服本判決，應於判決送達後十日內，向本院提出上訴狀。
                                      書記官    賴佳慧
中    華    民    國      九十二     年      四     月      二十八      日
附錄本判決論罪法條：
毒品危害防制條例第十條第一項：
  施用第一級毒品者，處六月以上五年以下有期徒刑。


司法院資訊處製作；財團法人民間司法改革基金會備份。
